# 请教陈版，关于飞机机库确认为投资性房地产还是固定资产的问题

提问人：底稿狂魔 时间：2017-01-18 20:55:55
是这样的，我们在做一个飞机维修业务的公司，该公司有一个机库，可以停靠多架来维修的飞机，该服务协议中包含停靠费，按日计费，该公司认为这相当于把机库资产出租给了客户，把机库作为投资性房地产，并以公允价值计量，还对其进行评估增值。此种做法是否合理？对应的土地能否作为投资性房地产？

回答人：chenyiwei
不可以这样理解。该机库仍是该公司自身生产经营用的固定资产，可以类比为企业自身经营的仓库。所取得的收入是停靠费和服务费收入，而不是租金。